Recherche alternance



Rythme 4 jours entreprise / 1 jour école Démarrage juillet ou septembre

Profil



Après 15 ans en tant qu'opticien, l'envie d'une reconversion professionnelle s'est imposée si je souhaitais continuer à évoluer. Naturellement attiré par le monde dynamique du développement, un domaine en constante réinvention, j'ai trouvé le métier idéal pour pour rir ma soif d'apprenties are nourrir ma soif d'apprentissage.

Devenir développeur représente bien plus qu'un simple changement professionnel ; c'est l'occasion idéale de m'épanouir dans une nouvelle vie, en explorant toutes les facettes de mes compétences et en laissant libre cours à ma créativité.

Mes atouts sont d'être une personne **passionnée**, d'une grande **adaptabilité**, **enthousiaste** et **curieuse**.

Formations



2023-2024

Préparation RNCP Concepteur Développeur d'Application (niveau VI - bac+4)
Formation en 9 mois temps plein chez Ada Tech School

puis 1 an d'alternance Ada Tech School privilégie une approche Montessori, combinant autonomie individuelle et projets de groupe. L'école intègre des méthodes agiles pour enseigner la flexibilité et la collaboration.

2010-2022

Formations continues Opticien

Diverses formations en relations avec d'Opticien (Vente, Fidélisation clientèle, le métier Visagisme, Gestion d'équipe,

Colorimétrie, Examens de vue, La vue chez l'enfant...) sur Nantes

2008-2010

BTS Opticien lunettier Ecole ISO Nantes - Formation continue

Centres d'intérêt

- Jeux de sociétés (création de jeu amateur) et jeux de rôles (tables de jeu hebdomadaires et tables d'initiations aux nouveaux joueurs).
 Peinture de modélisme (personnages, décors ...)
 Basket (10 ans en club) et Skate (sorties régulières)

Girard Pierre Développeur Full Stack

06.72.91.61.68 LinkedIn / Github

girard_pierre@hotmail.fr Nantes, France

Compétences

Langues: Français natif / Anglais C1

Technos: HTML/CSS/JS/Java

React|S / Next|S / Vue|S / Angular

SQLite / MySQL / PHP

Outils: Git/WSL/Trello/Miro/Slack

Projets réalisés





Plateforme de microblogging

2 semaines - Équipe de 3

"Raclavel" - Plateforme de microblogging. Possibilité de s'inscrire, gérer son compte, poster photo/commentaire, suivre un utilisateur.

Laravel / Docker / PHP

Plateforme de vente de meubles

2 semaines - 2 équipes de 4

"COPAMEBA" - Site de vente de meuble avec intégration de filtres, pages admin, gestion de stock. Travail effectué en 2 équipes back et front avec switch en milieu de

Front : React / Bootstrap Back : SQLite / Express

Projet Mobile (Back / Front)

4 semaines - Équipe de 3

"Yellowaves" - Application permettant de trouver des spots de surf développé sur Android Studio

Front: Kotlin Back: Go

RPG Sound Box

Equipe de 2

Side project. Interface WEB spécialisé pour le jeu de rôle. Gestion de compte utilisateur, BDD de sons que l'on peut filtrer, ajouter en favoris. Future gestion de page de pdf éditable et de rajout de données dans la BDD et d'une version Mobile.

Java / Springboot / React / React Native

Parcours professionnel

- 2023-2024 : Ada Tech School 2014-2022 : Zinn-Kidz Optic / Nantes 2012-2014 : Krys Atlantis / Saint Herblain 2012 : Générale d'Optique / Saint Sébastien sur